臺灣桃園地方法院刑事判決
                                  110年度審交訴字第210號
公  訴  人  臺灣桃園地方檢察署檢察官
被      告  鄭宗城



上列被告因過失致死案件，經檢察官提起公訴（110年度調偵字
第1526號），被告於本院準備程序中，就被訴事實為有罪之陳述
，經本院告知簡式審判程序意旨，並聽取當事人之意見後，本院
合議庭裁定改由受命法官獨任依簡式審判程序審理，判決如下：
    主  文
鄭宗城汽車駕駛人，行經行人穿越道不依規定讓行人優先通行，
而犯過失致人於死罪，處有期徒刑捌月。
    事實及理由
一、本件犯罪事實及證據，除應補充、更正如下外，其餘均引用
    如附件檢察官起訴書之記載：
  ㈠起訴書犯罪事實欄一第8至9行「而依當時知天候晴」更正為
    「而依當時之天候陰」。
　㈡起訴書犯罪事實欄一第15至16行「因而受有頭部撕裂傷及鈍
    挫傷之傷害」更正為「因而受有頭皮撕裂傷及頭部鈍挫傷之
    傷害」。
　㈢起訴書犯罪事實欄一第16至17行「於110年5月2日上午12時19
    分許」更正為「於110年5月2日凌晨0時19分許」。
　㈣證據部分補充「相驗照片12張」、「告訴人毛雅惠於警詢、
    偵訊、本院準備程序及審理中之陳述」、「被告鄭宗城於本
    院準備程序及審理中之自白」。
二、論罪科刑： 
  ㈠按刑法總則之加重，係概括性之規定，所有罪名均一體適 用
    ；刑法分則之加重，係就犯罪類型變更之個別犯罪行為予以
    加重，成為另一獨立之罪名。道路交通管理處罰條例第86條
    第1項關於汽車駕駛人，無駕駛執照駕車，行經行人穿越道
    不依規定讓行人優先通行，因而致人受傷或死亡，依法應負
    刑事責任者，加重其刑至二分之一之規定，係就刑法第276
    條、同法第284條各罪犯罪類型變更之個別犯罪行為予以加
    重，而成另一獨立之罪名，自屬刑法分則加重之性質（最高
    法院105年度台上字第1388號、110年度台上字第3757號等判
    決參照）。查被告鄭宗城駕駛自用小客車行經行人穿越道不
    依規定讓行人優先通行，因而致被害人林俊男死亡，故核其
    所為，係犯道路交通管理處罰條例第86條第1項、刑法第276
    條之汽車駕駛人，行經行人穿越道不依規定讓行人優先通行
    之過失致死罪，並應依道路交通管理處罰條例第86條第1項
    規定加重其刑。
  ㈡又被告於肇事後，犯罪未被發現前，即向據報到場處理之員
    警陳明係其駕車肇事，後亦接受裁判，有桃園市政府警察局
    大園分局大園交通分隊道路交通事故肇事人自首情形紀錄表
    1紙（詳臺灣桃園地方檢察署110年度相字第804號卷第91頁
    ）存卷可考，合於自首要件，乃依刑法第62條前段之規定，
    減輕其刑。再被告同有上開刑之加重、減輕事由，爰依法先
    加後減之。 
  ㈢爰審酌被告駕車本應注意車前狀況，隨時採取必要之安全措
    施，且於通過行人穿越道時，即應禮讓行人優先通行，竟疏
    未注意車前狀況，亦未禮讓行人優先通行，肇致本件交通事
    故之發生，令被害人林俊男傷重不治死亡，亦對被害人家屬
    造成無法彌補之傷痛，其犯罪情節難謂輕微；惟念被告犯後
    坦承犯行、態度尚可，兼衡其雖曾與告訴人達成調解，但卻
    未依調解條件確實履行，有新北市鶯歌區調解委員會調解筆
    錄、本院辦理刑事案件電話查詢紀錄表各1紙在卷可考（詳
    臺灣桃園地方檢察署110年度調偵字第1526號卷第5頁、本院
    卷第39頁），又經告訴人毛雅惠於本院準備中稱:目前收到
    被告賠償新臺幣(下同)18萬元，被告之前已未依調解條件按
    期給付等語乙節，並考量被告高職畢業之教育程度、現在在
    做小吃、月薪3萬6,000元、沒有需要扶養之人等一切情狀，
    量處如主文所示之刑，以示懲儆。
據上論斷，應依刑事訴訟法第273條之1第1項、第299條第1項前
段、第310條之2、第454條第2項，判決如主文。
本案經檢察官賴建如、翟恆威提起公訴，檢察官林欣怡到庭執行
職務。
中    華    民    國   111    年    3     月    25    日
                  刑事審查庭  法  官  林慈雁
以上正本證明與原本無異。
如不服本判決應於收受判決後20日內向本院提出上訴書狀，並應
敘述具體理由。其未敘述上訴理由者，應於上訴期間屆滿後20日
內向本院補提理由書（均須按他造當事人之人數附繕本）「切勿
逕送上級法院」。
                              書記官  吳秉翰
中    華    民    國   111    年    3     月    25    日
附錄本案論罪科刑法條全文
刑法第276條
因過失致人於死者，處5年以下有期徒刑、拘役或50萬元以下罰
金。 

附件：
臺灣桃園地方檢察署檢察官起訴書
                                   110年度調偵字第1526號
　　被　　　告　鄭宗城　男　39歲（民國00年0月00日生）
　　　　　　　　　　　　住桃園市○○區○○街00號5樓
　　　　　　　　　　　　國民身分證統一編號：Z000000000號
上列被告因過失致死案件，業經偵查終結，認應提起公訴，茲將
犯罪事實及證據並所犯法條分敘如下：
　　　　犯罪事實
一、鄭宗城於民國110年5月1日下午9時許，駕駛車牌號碼000-00
    00號自用小客車，沿桃園市觀音區大觀路1段，由南往北往
    大園方向方向直行行駛，同日下午9時38分許途經該路與桃
    園市觀音區大觀路1段85巷交岔路口處，其原應注意行經設
    有黃色燈號特種閃光號誌及行人穿越道之四岔路口，應減速
    接近，注意安全，小心通過，且應注意車前狀況，並隨時採
    取必要之安全措施，遇有行人穿越時，無論有無交通指揮人
    員指揮或號誌指示，均應暫停讓行人先行通過，而依當時知
    天候晴、夜間有照明，速限時速50公里、市區道路柏油路面
    乾燥、無缺陷、無障礙物、視距良好、閃光號誌動作正常，
    又無不能注意之情事，竟疏未注意，貿然以時速60餘公里之
    速度超速通過，適有行人林俊男沿桃園市觀音區大觀路1段8
    5巷，在設置於桃園市觀音區大觀路1段上之行人穿越道，由
    東往西往桃園市觀音區大觀路1段130巷方向行走，林俊男見
    狀閃避不及而遭鄭宗城駕車撞擊倒地，因而受有頭部撕裂傷
    及鈍挫傷之傷害，經送醫急救無效，於110年5月2日上午12
    時19分許，因顱內出血併中樞神經休克死亡。
二、案經本檢察官據報相驗後自動檢舉並經胞妹毛雅惠告訴偵辦
    。
　　　　證據並所犯法條
一、上揭犯罪事實，業據被告鄭宗城於警詢及偵訊中坦承不諱，
    核與證人羅文祥於警詢及偵訊中所述情形相符，並有桃園醫
    院新屋分院檢驗科緊急血液檢驗單檢查報告、同院之診斷證
    明書、車輛詳細資料報表、公路監理電子閘門查詢記錄、道
    路交通事故現場圖、交通交通事故調查報告表（一）、（二
    ）桃園市政府警察局大園分局交通分隊道路交通事故肇事人
    自首情形紀錄表、道路交通事故照片、本署相驗筆錄、相驗
    屍體證明書及本署檢驗報告書、刑案現場照片各1份、肇事
    過程截圖13張、監視器錄影光碟1片在卷可憑。足徵被告之
    自白與事實相符，其違反道路交通標誌標線號誌設置規則第
    211條第1項第1款、道路交通安全規則第94條第3項及第103
    條第2項等注意義務明確，犯嫌堪予認定。
二、核被告所為，係犯刑法第276條之過失致死罪嫌。被告行經
    行人穿越道不依規定讓行人優先通行，因而致人受傷或死亡
    ，請依道路交通管理處罰條例第86條第1項規定加重其刑。
    而被告對於未發覺之犯罪自首而願接受裁判，有桃園市政府
    警察局大園分局交通分隊道路交通事故肇事人自首情形紀錄
    表1份在卷，依刑法第62條規定，請審酌減輕其刑。又被告
    犯後坦承犯行，並已與告訴人達成和解，請從輕量刑，以勵
    自新。
三、依刑事訴訟法第251條提起公訴。
　　此　致
臺灣桃園地方法院
中　　華　　民　　國　 110　　年　　10　　月　　3 　　日
                              檢　察　官  賴  建  如
                              檢　察　官  翟  恆  威
本件證明與原本無異　　　　　　　　　　　　　　　　　　　
中　　華　　民　　國 　110　  年　  11    月　  7     日
                              書  記  官  葉  映  均  
附錄法條
中華民國刑法第276條
因過失致人於死者，處 5 年以下有期徒刑、拘役或 50 萬元以
下罰金。